

Cesar Eduardo Maya Toloza

Desarrollador Master - Soporte IT

CONTACTO

350 807 92 32

Cesarmaya1006@gmail.com

El Colegio (Cund), Colombia

PERFIL

Programador master front y backend. php Html5, css3, java, typescript, JSF, Framework Laravel. programador en RPA, técnico en análisis y programación de sistemas, experiencia en fotografía analógica y digital, con programas Photoshop y Corel Draw. Estudios de Ingeniería Industrial con énfasis en sistemas de gestión de calidad y producción (9 semestres). Altamente responsable, creativo, con iniciativa y puntualidad, asumo los retos y metas que la organización requiera, adaptabilidad al cambio, manejo de personal, facilidad para trabajar en equipo, en condiciones de alta presión, así como resolver problemas eficientemente y lograr las metas de productividad trazadas por la empresa y mi grupo de trabajo.

EXPERIENCIA PROFESIONAL

LinkTic | 27 de febrero 2023 – 10 de septiembre 2023

Analista de aplicaciones, Bogotá

Tareas:

- Desarrollar, analizar y colocar en producción los aplicativos de la empresa, y de sus clientes.
- Proponer recomendaciones y mejoras sobre la operación de la infraestructura tecnológica.
- Gestionar los requerimientos IT debidamente clasificados de nivel 2 de infraestructura

Universidad La Salle | 16 de abril de 2023 – 15 de mayo 2023

Líder de desarrollo, Bogotá

Tareas:

- Desarrollador de sistemas en uso de herramientas cloud.
- Realizar el arrendamiento de una plataforma de trabajo en entornos WEB para dar respuesta a las necesidades de sistematización del proyecto acorde con las especificaciones tecnológicas solicitadas.
- Prestar la asesoría especializada en la administración de plataforma de trabajo en entornos WEB y la que se requiera para el cumplimiento del proyecto.

Grupo Oet | 02 de julio 2019 - 27 de febrero 2023

Desarrollador Master, Bogotá

Tareas

- Realizar los desarrollos de software en entornos web para dar respuesta a las necesidades de los clientes.
- Diseño y mantenimiento de plataformas php
- Desarrollador y líder técnico de RPA.

MGL y asociados | 01 de marzo de 2020 – 30 de diciembre 2023

Líder de desarrollo, Bogotá

Tareas:

- Desarrollo e implementación de la plataforma MGL Tech para análisis y seguimiento de proyectos.
- Desarrollo y mantenimiento de la plataforma Quiku PQR.
- Desarrollo y mantenimiento de las bases de datos de las diferentes plataformas.

MGL y asociados | 01 de marzo de 2020 – 30 de diciembre 2023

Líder de desarrollo, Bogotá

Tareas

- Desarrollo e implementación de la plataforma MGL Tech para análisis y seguimiento de proyectos.
- Desarrollo y mantenimiento de la plataforma Quiku PQR.
- Desarrollo y mantenimiento de las bases de datos de las diferentes plataformas.

HABILIDADES

- Trabajo en equipo
- Gestión de estrés
- Comunicación
- Manejo de personal
- Versatilidad
- Cumplimiento

REFERENCIAS

José Gregorio Medina

Docente Universitario Teléfono: 313 887 22 95 E-mail: jgmedina73@gmail.com

Daniel López

Gerente

Teléfono: 300 465 52 58

E-mail: dlopez@mglasociados.com

Alejandro Gómez

Abogado

Teléfono: 300 618 57 41

E-mail: agomez@mglasociados.com

Grupo G8 Flores de Colombia | 01 de agosto 2018 – 30 de septiembre de 218

Líder de desarrollo, Bogotá

Tareas:

Sistema de información y pagina web grupo G8 Colombia.

Club el rincón de Cajicá | 01 de febrero 2017 – 30 de julio 2017

Desarrollador Master, Bogotá

Tareas:

 Desarrollar y poner en producción el sistema de información y pagina web club el rincón Cajicá.

Fondo de Prestaciones Económicas, Cesantías y Pensiones de Bogotá - FONCEP | 02 de enero 2016 – 31 de diciembre 2018

Soporte mesa de ayuda, Bogotá

Tareas:

- Técnico de soporte Mesa de Ayuda.
- prestar los servicios técnicos de apoyo a la gestión en el área de sistemas para efectuar los servicios de mesa de ayuda de equipos de cómputo y servidores y a la administración recursos TIC'.

EDUCACIÓN

2018 | Bogotá

Desarrollo Full Stack y Herramientas Híbridas

FEDESOFT

2009 | Soacha

Ingeniería Industrial (9 semestre)

Universidad de Cundinamarca

2005 | Ciudad-País

Técnico en análisis y programación de sistemas

TECNILABORAL TÉCNICOS LABORALES

1995 | Coveñas

Sub Oficial de infantería de marina

Armada Nacional

IDIOMAS

Español: Nativo Inglés: Intermedio